【裁判字號】    92,易,2125
【裁判日期】    920912
【裁判案由】    竊盜等
【裁判全文】
臺灣板橋地方法院刑事判決                        九十二年度易字第二一二五號
    公  訴  人  臺灣板橋地方法院檢察署檢察官
    被      告  戊○○
右列被告因竊盜等案件，經檢察官提起公訴（九十二年度偵字第一０六九七號），本
院判決如左：
    主  文
戊○○共同連續攜帶兇器竊盜，累犯，處有期徒刑捌月；又收受贓物，累犯，處有期
徒刑月。應執行有期徒刑拾月。
    事  實
一、戊○○曾於民國（下同）八十三年間因違反麻醉藥品管理條例案件，經臺灣雲林
    地方法院判處有期徒刑五月，緩刑三年確定；復於八十六年間因違反麻醉藥品管
    理條例案件，經臺灣士林地方法院判處有期徒刑六月確定，嗣戊○○經撤銷前揭
    緩刑之宣告，並就前揭二案入獄接續執行，而於八十七年七月十二日縮刑期滿執
    行完畢；又於九十年間因妨害自由案件，經本院判處有期徒刑五月確定，甫於九
    十一年三月二十八日執行完畢，猶不知悔改，竟意圖為自己不法所有，並基於概
    括犯意，自九十二年三月二十六日起，至九十二年五月十二日止，連續於如附表
    編號一至五示之時、地，以如附表編號一至五所示之犯罪方式，竊取如附表編號
    一至五所示之財物。戊○○復基於收受贓物之故意，於九十二年五月十九日二十
    三時許，在臺北縣板橋市○○路五十巷之農村公園附近，明知綽號「阿弟」之男
    子所交予之行動電話四台（該行動電話四台係己○○所經營設於臺北縣板橋市○
    ○路○段七九號之通信馬棧電訊行所有，於九十二年五月十九日凌晨三時許，在
    該電訊行內所失竊），係屬來源不明無正當權源之贓物，竟仍予以收受，準備變
    賣牟利。嗣於九十二年五月二十日十七時許，戊○○騎乘懸掛ＵＡＱ─０六九號
    車牌之機車（車身則為所竊得之車號ＱＵ八─九０九號機車之車身），為警查獲
    ，並於該機車置物箱內起獲前揭贓物行動電話四台，復經警循線查獲上情。
二、案經臺北縣政府警察局海山分局報請臺灣板橋地方法院檢察署檢察官偵查起訴。
    理  由
一、右揭事實，業據被告戊○○迭於警訊、偵查及本院審理時供承不諱，核與證人即
    被害人丙○○、丁○○、乙○○、庚○○、甲○○、己○○分別於警訊、偵查及
    本院審理時證述之情節相符，復有贓物認領保管單二份及車輛竊盜、車牌失竊資
    料個別查詢報表一份、內政部警政署刑事警察局九十二年四月十日刑紋字第０九
    二００五六八七三號鑑驗書影本一份在卷可憑。是本件事證已臻明確，被告犯行
    洵堪認定，應予依法論處。
二﹑查被告戊○○於附表編號一所示之時、地與綽號「阿連」之成年男子共同為竊盜
    行為時，所攜帶之剪刀一支足對人之生命、身體構成危險性，客觀上可作為兇器
    使用，是被告於附表編號一所示之時、地，攜帶足為兇器之剪刀而竊取被害人之
    物，係犯刑法第三百二十一條第一項第三款之加重竊盜罪；被告於附表編號二至
    五所示之時、地竊取被害人之物，係犯刑法第三百二十條第一項之普通竊盜既遂
    罪；又被告向綽號「阿弟」之男子收受贓物行動電話四台之行為，核其所為，係
    犯刑法第三百四十九條第一項之收受贓物罪。被告與綽號「阿連」成年男子間就
    如附表編號一所示之加重竊盜行為，有犯意聯絡及行為分擔，為共同正犯。被告
    先後多次竊盜犯行，時間緊接，犯罪基本構成要件相同，顯係基於概括犯意為之
    ，係連續犯，比較被告所為如附表編號一至五竊盜行為，自以如附表編號一所示
    其與綽號「阿連」成年男子所共犯攜帶兇器竊盜之情節較重，依刑法第五十六條
    之規定，論以情節較重之刑法第三百二十一條第一項第三款之加重竊盜既遂一罪
    ，並加重其刑。再查，被告曾於八十三年間因違反麻醉藥品管理條例案件，經臺
    灣雲林地方法院判處有期徒刑五月，緩刑三年確定；復於八十六年間因違反麻醉
    藥品管理條例案件，經臺灣士林地方法院判處有期徒刑六月確定，嗣被告經撤銷
    前揭緩刑之宣告，並就前揭二案入獄接續執行，而於八十七年七月十二日縮刑期
    滿執行完畢；又於九十年間因妨害自由案件，經本院判處有期徒刑五月確定，甫
    於九十一年三月二十八日執行完畢，有臺灣高等法院被告全國前案紀錄表一份在
    卷可憑，其於執行完畢後五年之內再犯本件有期徒刑以上之罪，係屬累犯，應依
    刑法第四十七條之規定遞加重其刑。又被告所犯前揭加重竊盜罪、收受贓物罪，
    犯意各別，構成要件互異，應予分論併罰。爰審酌被告正值壯年，竟不思奮發向
    上，連續竊盜他人財物，且其收受贓物之行為，造成追贓之困難，惟其犯後業已
    坦承不諱，犯後態度尚稱良好，暨其犯罪之動機、目的、手段、方法、犯罪所生
    損害等一切情狀，量處如主文所示之刑，並定其應執行刑，以示懲儆。至被告如
    附表編號一所示之竊盜犯行所用之剪刀一支，並未扣案，且無證據證明係被告或
    共犯所有，自不予宣告沒收，併此敘明。
三、公訴意旨另以：被告於九十二年五月十三日二十三時許，在臺北縣板橋市○○街
    五十七巷底附近，竊取光華機車行所有ＵＡＱ─０六九號機車車牌，因認被告涉
    犯刑法第三百二十條第一項之竊盜罪嫌云云。惟按犯罪事實應依證據認定之，無
    證據不得認定其犯罪事實，刑事訴訟法第一百五十四條第二項定有明文。而刑事
    訴訟法第一百六十一條已於九十一年二月八日修正公布，其第一項規定：檢察官
    就被告犯罪事實，應負舉證責任，並指出證明之方法，因此檢察官對於起訴之犯
    罪事實，應負提出證據及說服之實質舉證責任，倘所提出之證據，不足為被告有
    罪之積極證明，或其指出證明之方法，無從說服法院以形成被告有罪之心證，基
    於無罪推定之原則，自應為被告無罪判決之諭知，最高法院九十二年台上字第一
    二八號判例可資參照。又當事人得聲請法院調查證據，而法院為發見真實，亦得
    依職權調查證據，但限於維護公平正義或對被告之利益有重大關係之事項為限，
    修正刑事訴訟法第一百六十三條第一、二項定有明文。故法院固得依職權調查證
    據，但並無蒐集證據之義務。蒐集證據乃檢察官或自訴人之職責，事實審法院應
    以調查證據為其主要職責，其調查之範圍，亦以審判中所存在之一切證據為限，
    案內不存在之證據，即不得責令法院為發現真實，應依職權從各方面蒐集證據（
    最高法院九十一年度臺上字第五八四六號判決可資參照）。經查，被告於本院審
    理時供稱：伊是看到一部壞掉之機車，才將ＵＡＱ─０六九號車牌拆下等語，參
    以該車號ＵＡＱ─０六九號機車並未有失竊之紀錄，且於九十一年九月十七日註
    銷牌照等情，此有車籍作業系統─查詢認可資料一份（見偵查卷第三十二頁）及
    車號查詢輕型機車車籍表一份（附於本院卷）在卷可憑，再遍觀全卷，並無其他
    證據證明該ＵＡＱ─０六九號機車車牌係失竊之物，就前揭公訴意旨所指被告竊
    盜部分，本應為被告無罪之諭知，惟公訴人認此部分與前揭論罪部分有裁判上一
    罪之連續犯關係，爰不另為無罪之諭知，併予敘明。
據上論斷，應依刑事訴訟法第二百九十九條第一項前段，刑法第二十八條、第五十六
條、第三百二十一條第一項第三款、第三百四十九條第一項、第四十七條、第五十一
條第五款，罰金罰鍰提高標準條例第一條前段，判決如主文。
本案經檢察官高智美到庭執行職務
中      華      民      國    九十二    年      九      月     十二     日
                                  臺灣板橋地方法院刑事第六庭
                                          法  官  林海祥
右正本證明與原本無異。
如不服本判決，應於判決送達後十日內，向本院提出上訴狀。
                                          書記官  陳映孜
中      華      民      國    九十二    年      九      月     十二     日
附錄本案論罪科刑主要法條：
中華民國刑法第三百二十一條
犯竊盜罪而有左列情形之一者，處六月以上、五年以下有期徒刑：
一  於夜間侵入住宅或有人居住之建築物、船艦或隱匿其內而犯之者。
二  毀越門扇、牆垣或其他安全設備而犯之者。
三  攜帶兇器而犯之者。
四  結夥三人以上而犯之者。
五  乘火災、水災或其他災害之際而犯之者。
六  在車站或埠頭而犯之者。
前項之未遂犯罰之。
中華民國刑法第三百四十九條
收受贓物者，處三年以下有期徒刑、拘役或五百元以下罰金。
搬運、寄藏、故買贓物或為牙保者，處五年以下有期徒刑、拘役或科或併
科一千元以下罰金。
因贓物變得之財物，以贓物論。
附表
┌──┬──────┬──────┬──────┬─────┬──────
│    │            │            │            │          │
│編號│犯罪時間    │犯罪地點    │犯罪方法    │ 被害人   │損失財物
│    │            │            │            │          │
├──┼──────┼──────┼──────┼─────┼──────
│    ││            │與綽號「阿連│          │
│ 一 │九十二年三  │臺北縣板橋市│」之成年男子│ 丙○○   │車號二Ｎ─一
│    │月二十六日  │大觀路二段二│，共同基於意│          │二五八號自用
│    │            │二二號之停車│圖為自己不法│          │小客車一台
│    │            │場內        │所有之犯意聯│          │
│    │            │            │絡，由綽號「│          │
│    │            │            │阿連」之成年│          │
│    │            │            │男子攜帶客觀│          │
│    │            │            │上足為兇器之│          │
│    │            │            │剪刀一支，並│          │
│    │            │            │由戊○○在旁│          │
│    │            │            │把風，綽號「│          │
│    │            │            │阿連」之成年│          │
│    │            │            │男子則以該剪│    │
│    │            │            │刀破壞車號二│          │
│    │            │            │Ｎ─一二五八│          │
│    │            │            │號自用小客車│          │
│    │            │            │門鎖進入車內│          │
│    │            │            │，再以剪刀破│          │
│    │            │            │壞電門電線（│          │
│    │            │            │所涉毀損罪部│          │
│    │            │            │分未據告訴）│          │
│    │            │            │，啟動引擎竊│          │
│    │            │            │取該車離去  │          │
│    │            │            │            │          │
├──┼──────┼──────┼──────┼─────┼──────
│ 二 │九十二年四  │臺北縣土城市│破壞車窗玻璃│ 丁○○   │國際牌汽車音
│    │月十一日    │金城路與青雲│（毀損部分未│          │響一台
│    │            │路口        │據告訴），竊│          │
│    │            │            │取車號九Ｃ─│          │
│    │            │            │九六三七號自│          │
│    │            │            │用小客車車內│          │
│    │            │            │之國際牌汽車│          │
│    │            │            │音響一台    │          │
│    │            │            │            │          │
├──┼──────┼──────┼──────┼─────┼──────
│ 三 │九十二年四  │臺北縣板橋市│破壞車門（毀│ 乙○○   │新力牌汽車音
│    │月二十三日  │僑中二街九十│損部分未據告│          │響一台
│    │            │二巷前      │訴），竊取車│          │
│    │            │            │號Ｑ三─七七│          │
│    │            │            │四０號自用小│        │
│    │            │            │客車車內之新│          │
│    │            │            │力牌汽車音響│          │
│    │            │            │一台        │          │
├──┼──────┼──────┼──────┼─────┼──────
│ 四 │九十二年四月│臺北縣板橋市│破壞車窗玻璃│ 庚○○   │國際牌汽車音
│    │三十日      │華興街五十二│（毀損部分未│          │響一台
│    │            │號前        │據告訴），竊│          │
│    │            │            │取車號八Ｕ─│          │
│    │            │            │八一七五號自│          │
│    │            │            │用小客車車內│          │
│    │            │            │國際牌汽車音│          │
│    │            │            │響一台      │          │
├──┼──────┼──────┼──────┼─────┼──────
│ 五 │九十二年五月│臺北縣板橋市│見車號ＱＵ八│ 甲○○   │車號ＱＵ八－
│    │十二日十六時│松江街六十巷│─九０九號機│          │九九號機車
│    │許          │九號前      │車鑰匙尚未取│          │一台
│    │            │            │下，即以該鑰│          │
│    │            │            │匙發動機車而│          │
│    │            │            │竊取該機車，│          │
│    │            │            │並改懸掛業經│          │
│    │            │            │註銷之ＵＡＱ│          │
│    │            │            │─０六九號車│          │
│    │            │            │牌          │          │
│    │            │            │            │          │
└──┴──────┴──────┴──────┴─────┴──────


司法院資訊處製作；財團法人民間司法改革基金會備份。
